【裁判字號】    90,交易,125
【裁判日期】    900404
【裁判案由】    過失致死
【裁判全文】
臺灣臺中地方法院刑事判決                          九十年度交易字第一二五號
    公  訴  人  臺灣台中地方法院檢察署檢察官
    被      告  甲○○
    選任辯護人  林玲珠
                王俊凱
右列被告因過失致死案件，經檢察官提起公訴（八十九年度偵字第一一三八六號），
本院判決如左：
   主  文
甲○○因過失致人於死，處有期徒刑拾月。緩刑參年。
   事  實
一、甲○○於民國八十九年五月十七日下午五時十分許，駕駛車牌號碼Ｂ三─九七七
    八號自用小客車，在台中縣豐原市○○街一七五號前北向車道欲停車時，本應注
    意交岔路口十公尺內及快車道不得臨時停車，有妨害他車通行之處所不得停車，
    停車時應緊靠道路右側，且停車向外開啟車門時應注意車輛並讓其先行，而依當
    時天侯晴天，日間自然光、路面無障礙物、視距良好之情形下，並無不能注意之
    情事，詎竟疏未注意及此，任意將車子跨停於交岔路口附近之快慢車道上（車身
    大部分停於快車道上），且未緊靠道路右側而妨害他車通行，向外開啟車門時又
    未注意後方來車，貿然向外開啟車門，致遭同方向自後方前來，由許雅玲所騎乘
    之車牌號碼ＩＷＳ─四九五號重型機車撞及，許雅玲機車撞擊倒地後，重心不穩
    偏往左前方對向車道，適為沿瑞安街北往南方向由乙○○（業經檢察官為不起訴
    處分）所駕駛之車牌號碼ＰＢ─六七二二號自小客車撞及，許雅玲因而受有頭部
    外傷合併顱腦損傷、腰髖部挫傷等致命傷害，經送醫急救，延至同日下午五時四
    十六分許，因外傷性休克不治死亡。甲○○於肇事後，犯罪偵查機關未發覺前，
    主動向到場處理之警員藍忠義告知其為肇事之人，自首而接受裁判。
二、案經許雅玲之父丙○○訴由臺灣臺中地方法院檢察署檢察官偵查起訴。
    理  由
一、右揭事實，業據被告甲○○坦承不諱，核與告訴人即被害人許雅玲之父丙○○於
    偵查中所述情節相符，並經目擊證人張慧玲、呂俞青於偵查時證述明確，復有道
    路交通事故調查報告表、現場照片在卷可資佐證。而被害人確係因本件交通事故
    受有頭部外傷合併顱腦損傷、腰髖部挫傷等致命傷害致外傷性休克不治死亡，業
    經臺灣臺中地方法院檢察署檢察官督同檢驗員相驗明確，製有勘驗筆錄、相驗屍
    體證明書及驗斷書在卷足憑。按汽車臨時停車時，應注意快車道、交岔路口十公
    尺內等處，不得臨時停車；顯有妨害他車通行之處所，不得停車；停車時應依車
    輛順行方向緊靠道路右側；停車向外開啟車門時，應注意行人、車輛、並讓其先
    行，道路交通安全規則第一百十一條第一款、第二款、第一百十二條第一項第九
    款、第十款、第十五款分別定有明文。被告為領有駕駛執照之車輛駕駛人，前開
    交通規則為其所應注意，而依肇事當時天侯晴天，日間自然光、路面無障礙物、
    視距良好 (有右開道路交通調查報告表為證)之情形下，殊無不能注意之情事。
    被告在右揭時地駕駛自小客車欲停車時，竟在交岔路口十公尺內及快車道等處停
    車，且未緊靠道路右側而妨害他車通行，復於向外開啟車門時未注意後方由被害
    人騎乘之機車並讓其先行，致遭被害人所騎之機車撞及，使被害人機車倒地，重
    心不穩偏往左前方對向車道，為證人乙○○所駕駛之自小客車撞及，受有右述致
    命傷害經送醫不治死亡，是被告就本件事故之發生應有過失，且本件車禍經送請
    鑑定結果，亦為相同之認定，有台灣省台中縣區車輛行車事故鑑定委員會八十九
    年九月二十一日中縣鑑字第八九０五二五號鑑定意見書在卷可憑。被害人因本件
    車禍死亡，與被告之過失行為間，並有相當之因果關係。因而事證明確，被告犯
    行堪以認定，應予依法論科。
二、被告因駕車之過失致被害人死亡，核其所為，係犯刑法第二百七十六條第一項之
    過失致人於死罪。被告於肇事後，犯罪偵查機關未發覺前，主動向到場處理之警
    員藍忠義告知其為肇事之人，並坦承犯行接受裁判，業據證人藍忠義於本院九十
    年三月二十一日審理時證述屬實，為對於未發覺之罪，自首而接受裁判，應依刑
    法第六十二條前段規定減輕其刑。被告已與被害人家屬達成民事和解，有和解書
    一份在卷可考。爰審酌被告過失程度非輕、被害人因本件車禍事故死亡所生之危
    害重大，被告肇事後旋即自首並坦承犯行，復已與被害人家屬達成民事和解，犯
    後態度良好等一切情狀，量處如主文所示之刑，以資懲儆。末查被告未曾受有期
    徒刑以上刑之宣告，有台灣高等法院被告全國前案紀錄表及臺灣臺中地方法院檢
    察署刑案資料查註紀錄表在卷可稽，本次所犯係過失行為，且又與被害人家屬達
    成民事和解，堪認具有悔意，被告經此判刑教訓，當知謹慎而無再犯之虞，被告
    所宣告之刑，以暫不執行為適當，爰併宣告緩刑三年，以勵自新。
據上論斷，應依刑事訴訟法第二百九十九條第一項前段，刑法第二百七十六條第一項
、第六十二條前段、第七十四條第一款，罰金罰鍰提高標準條例第一條前段，判決如
主文。
中      華      民      國      九十    年      四      月     四       日
                                臺灣臺中地方法院交通法庭
                                    法  官  劉長宜
右正本證明與原本無異。
如不服本判決，應於判決送達後十日內向本院提出上訴狀，上訴於臺灣高等法院臺中
分院( 須附繕本 )。
                                          書記官
中      華      民      國      九十    年      四      月      六      日
刑法第二百七十六條
因過失致人於死者，處二年以下有期徒刑、拘役或二千元以下罰金。


司法院資訊處製作；財團法人民間司法改革基金會備份。
